臺灣桃園地方法院刑事判決　　　　　　　　96年度訴字第10號
公　訴　人　臺灣桃園地方法院檢察署檢察官
被　　　告　丁○○
選任辯護人　楊擴律師
　　　　　　廖克明律師
上列被告因違反毒品危害防制條例案件，經檢察官提起公訴（95
年度偵字第19060號），本院判決如下：
    主  文
丁○○轉讓第三級毒品愷他命，處有期徒刑壹年，減為有期徒刑
陸月，如易科罰金，以新台幣壹仟元折算壹日，如附表所示之物
均沒收。
    事  實
一、丁○○明知愷他命（俗稱「K 他命」，以下同）屬毒品危害
    防制條例第2 條第2 項第3 款所規定之第3 級毒品，不得轉
    讓，竟基於轉讓第3 級毒品K 他命之犯意，於民國95年8 月
    17日下午6 時許，在其位於桃園縣桃園市○○路99號13樓之
    1 居所前之遠東百貨公司側門前路旁，以新台幣（下同）9
    千元之價格轉讓K 他命1 包（毛重約10公克）予丙○○1 次
    。嗣丁○○於同日晚上10時許，另邀約丙○○一同前往桃園
    市○○○路○ 段80巷27號「蘇活花語汽車旅館」房間遊玩，
    遂由丙○○駕駛車號1357-MN 號自小客車前往丁○○上址住
    處樓下搭載丁○○、乙○○前往「蘇活花語汽車旅館」房間
    內，丙○○拿出上開K 他命1 包施用。嗣警方95年8 月18日
    凌晨1 時30分許，前往「蘇活花語汽車旅館」實施臨檢勤務
    時，因丙○○聽聞警方臨檢，乃將上開施用剩餘之K 他命1
    包藏放在口香糖罐內後，放在其所駕駛之上開自小客車排檔
    桿附近，經警方前往該旅館208 號房間臨檢時，當場在上開
    自小客車內查獲該藏有K 他命1 包（原淨重7.555 公克，驗
    餘淨重7.1850公克）之口香糖罐1 個，經丙○○供出毒品來
    源係丁○○，因而查悉上情。
二、案經桃園縣政府警察局桃園分局報請臺灣桃園地方法院檢察
    署檢察官偵查起訴。
    理  由
壹、程序方面：
一、按被告以外之人於審判外之言詞或書面陳述，除法律有規定
    者外，不得作為證據；被告以外之人於偵查中向檢察官所為
    之陳述，除顯有不可信之情況者外，得為證據；被告以外之
    人於偵查中向檢察官所為之陳述，除顯有不可信之情況者外
    ，得為證據；被告以外之人於審判中有下列情形之一，其於
    檢察事務官、司法警察官或司法警察調查中所為之陳述，經
    證明具有可信之特別情況，且為證明犯罪事實之存否所必要
    者，得為證據：…三、滯留國外或所在不明而無法傳喚或傳
    喚不到者；當事人、代理人或辯護人於法院調查證據時，知
    有第159 條第1 項不得為證據之情形，而未於言詞辯論終結
    前聲明異議者，視為有前項之同意。刑事訴訟法第159 條第
    1 項、第159 條之1 第2 項、第159 條之3 、第159 條之5
    就此定有明文。
二、經查：
  (一)證人丙○○於偵查中向檢察官所為之陳述，屬被告以外之人
    於審判外所為之陳述，為傳聞證據，惟現階段刑事訴訟法規
    定檢察官代表國家偵查犯罪、實施公訴，依法其有訊問被告
    、證人及鑑定人之權，證人、鑑定人且須具結，而實務運作
    時，檢察官偵查中向被告以外之人所取得之陳述，原則上均
    能遵守法律規定，不致違法取供，是以，刑事訴訟法於92年
    2 月6 日修正時，即為兼顧理論與實務，以該法第159 條之
    1 第2 項規定，除顯有不可信之情況者外，得為證據（參考
    刑事訴訟法第159 條之1 立法理由）。查證人丙○○於偵查
    中經具結後向檢察官所為之陳述，既非檢察官非法取供而得
    ，且其等斯時所為陳述，尚無顯不可信之情況，即應認其於
    偵查中所為之證述，得作為證據。至證人丙○○於警詢中所
    為陳述，性質上亦屬傳聞證據，被告及指定辯護人既不同意
    該項證據具有證據能力，而該項證據又無刑事訴訟法所規定
    傳聞證據例外得作為證據之情形，故證人丙○○於警詢中之
    陳述，不得採為證據，併此敘明。
  (二)被告及指定辯護人於本院準備程序中，就檢察官所提作為本
    案證據之毒品K 他命鑑驗結果、桃園縣政府警察局桃園分局
    武陵派出所搜索扣押筆錄暨扣押物品目錄表、汽車旅館現場
    示意圖等證據之證據能力，均表示不爭執，迄本院言詞辯論
    終結前亦未聲明異議，且本院審酌檢察官所提上開證據均非
    公務員違法取得之證據，並無證據力明顯過低之情形，復經
    本院於審判期日就上開證據進行調查、辯論，依法自得作為
    本案證據。
  (三)另卷附現場照片13幀、扣案K 他命1 包（驗餘淨重7.1850公
    克）、K 他命殘渣袋1 只（其內毒品量微，無法與袋析離秤
    重）、警方在被告身上查扣之現金9 千元等物，均非供述證
    據，無傳聞法則之適用，與本案待證事實具有關聯性，且無
    證據證明係公務員違法取得之物，亦得採為證據。
貳、實體方面：
一、訊據被告丁○○矢口否認有何轉讓第3 級毒品之犯行，辯稱
    ：其未曾交付K 他命給丙○○，亦未曾自丙○○處收取現金
    9 千元，是丙○○於95年8 月17日下午至其住處找其，後來
    其等才一起去「蘇活花語汽車旅館」208 號房，警方查扣之
    K 他命是丙○○所有之物云云。經查：
  (一)警方於95年8 月18日凌晨1 時30分許，在「蘇活花語汽車旅
    館」實施臨檢時，在該旅館208 號房內查獲被告、丙○○、
    乙○○、梁譽鐘及女子劉雅君、林詩芸、翁岱如等人有施用
    K 他命之行為，並在丙○○所有之車號1357-MN 號自小客車
    內發現顆粒1 包乙節，業經證人戊○○於本院審理中具結證
    述明確。扣案顆粒1 包（驗餘淨重7.1850公克）經送請憲兵
    司令部刑事鑑驗中心鑑定結果，確認含有第3 級毒品K 他命
    成分乙節，有憲兵司令部刑事鑑識中心95年11月23日（95）
    安鑑字第02009 號函1 紙在卷可稽（見本院審理卷）。是以
    ，證人丙○○所持有之K 他命1 包，係屬毒品危害防制條例
    第2 條第1 項第3 款所規定之毒品，屬違禁物乙節，合先認
    定。
  (二)查被告於95年8 月17日下午5 、6 時許之某刻，在其位於桃
    園縣桃園市○○路99號13樓之1 居所前之桃園火車站旁遠東
    百貨公司側門前，坐上丙○○所駕駛之車號1357-MN 號自小
    客車副駕駛座，將K 他命1 包（毛重約10公克）交付丙○○
    ，並自丙○○處收受現金9 千元後，被告即下車，丙○○則
    駕車離開，嗣丙○○於同日晚上9 、10時許，復駕駛上開車
    輛前往被告上址居所前，搭載被告與乙○○一同前往「蘇活
    花語汽車旅館」208 號房投宿，丙○○並將上開自被告處取
    得之K 他命拿出吸食之事實，業據證人丙○○於偵查中及本
    院審理中具結證述明確，觀諸證人丙○○所為上開陳述，前
    後尚屬相符，並無明顯不一致之處，並有警方在「蘇活花語
    汽車旅館」208 號房內查扣之K 他命1 包可佐，加以本院審
    酌警方上開查獲之K 他命毛重僅餘7. 6公克，而證人丙○○
    所陳被告交給伊之K 他命為10公克，K 他命核與證人丙○○
    所陳：伊在「蘇活花語汽車旅館」208 號房內即有施用該包
    K 他命，惟未全部施用完畢等語相符。斟酌證人丙○○與被
    告間僅係在舞廳認識之朋友，服役休假時丙○○會主動找被
    告聊天乙節，業據證人丙○○於本院審理中陳述在卷，被告
    對此亦不爭執，而被告與證人丙○○間並無何仇恨怨隙存在
    ，此亦經被告陳述在卷，則證人丙○○實無甘冒誣告、偽證
    重罪，而刻意設詞誣陷被告之動機及必要。觀諸證人丙○○
    於偵查中及本院審理中具結後所為證述可知，其就被告交付
    愷他命1 包之地點、交付之毒品數量、其所支付之對價金額
    、交易方式係先撥打被告之行動電話門號聯絡後，始前往被
    告之租屋處附近之桃園火車站前遠東百貨側門旁之馬路邊交
    付毒品等關於被告轉讓第3 級毒品之案情重要事項，前後證
    述一致，並有扣案K 他命1 包可資佐證，由此足徵證人丙○○上開證述情詞，應非子虛，足堪採信。是本院認證人丙○○於偵查中及本院審理中所為之證述，非屬子虛，尚值採信
    ，足認被告確有於95年8 月17日下午5 、6 時許，交付K 他
    命1 包（毛重10公克）予證人丙○○，並自證人丙○○處收
    取9 千元現金之行為無訛。
  (三)至證人丙○○向被告取得K 他命之原因，究係購買抑或受讓
    乙節，雖經證人丙○○於偵查中及本院審理中均陳述其係向
    被告以9 千元代價購買K 他命1 包約10公克等語在卷。惟因
    被告始終否認其有販賣K 他命予證人丙○○之行為，而本件
    並無任何帳本、簿冊、被告之電話監聽紀錄或任何關於被告
    於95年8 月17日前曾自他處販入K 他命之資料，可供本院憑
    以計算被告販入毒品之數量及價格為何，亦無其他積極證據
    可資證明被告交付K 他命1 包約10公克予證人丙○○，並向
    證人丙○○拿取9 千元現金之行為，係基於意圖營利之故意
    為之，且可證明有從中賺取差價利得之情形存在，卷附證人
    丙○○之證述及扣案K 他命1 包、現金9 千元等證據，固得
    證明被告有交付K 他命1 包約10公克予丙○○，並自丙○○
    處取得現金9 千元之行為無訛，然尚無法直接證明被告所犯
    即係基於營利意圖所為之販賣毒品行為，本諸「罪證有疑，
    利於被告」之證據法則，本院僅得認定被告係以上開方式有
    償轉讓K 他命1 包約10公克予證人丙○○1 次，其轉讓之K
    他命淨重未逾20公克等情，對被告較有利，本院爰據此認定
    之。
  (四)被告雖提出95年8 月17日下午4 至6 時之住處大樓及隔壁大
    樓之監視錄影內容翻拍光碟各1 片，欲用以證明丙○○於當
    天下午4 至6 時間有前往被告住處內，其後並與被告一同下
    樓，故無可能發生被告另於同日下午5 、6 時許在桃園火車
    站前路旁交付K 他命予丙○○之情事云云。惟查：
  1.本院當庭勘驗被告住處之監視錄影光碟後，該錄影畫面內均
    無任何攝錄時間之紀錄，其中檔案「0817」所拍攝之電梯內
    畫面，係有1 名黑衣男子手提紙袋1 只走入電梯，搭乘電梯
    ，約於2 分鐘後走出電梯；檔案「08172 」經播放後從0 分
    1 秒至0 分37秒間，可看到上開黑衣男子手提紙袋，自畫面
    下方走出社區大門，往左前方行進；檔案「08173 」經播放
    後從0 分1 秒至0 分23秒間可見上開黑衣男子由社區大門外
    右側走入大門前之通道進入大門，手上未提紙袋，隨後畫面
    播放至1 分38秒時，有1 名穿著及膝短褲右側背背包之男子
    由該社區大門走入，進入社區大樓；檔案「08174 」經播放
    後從0 分1 秒至1 分57秒間，有1 名穿短褲背背包之男子走
    進電梯，經管理員刷電梯之管制卡後，讓該穿短褲男子搭電
    梯上樓；檔案「08175 」經播放後於0 分4 秒時，上開黑衣
    男子及穿短褲背背包之男子一同走入電梯，於1 分56分左右
    2 人走出電梯，該黑衣男子未帶皮包或手提包等物品；檔案
    「08176 」經播放後於0 分6 秒至0 分27秒間，可看到該黑
    衣男子與該穿短褲男子從畫面下方往社區大門方向走出，依
    該2 人步行之相對位置來看，原本黑衣男子走在右側，穿短
    褲男子走在左側，其等走到接近社區大門時即有在門口處交
    換位置，變成穿短褲男子在右側，穿黑衣男子在左側，該黑
    衣男子似有往社區大門左方走去之情形；檔案「08177 」經
    播放後於0 分5 秒至0 分20秒間有上開黑衣男子手提1 袋物
    品走入電梯內搭乘電梯後走出電梯乙節，有本院96年3 月2
    日準備程序筆錄及96年6 月12日審判筆錄所載勘驗結果各1
    份可參，被告則供稱：其就是該名黑衣男子，先於下午3 時
    7 分從住家大樓出門搭電梯下樓後走出社區大門離開，於同
    日下午5 時52分1 人自外返家，後來穿短褲進入的男子就是
    丙○○，丙○○大約是在5 時53分過去其所住之社區找其，
    丙○○於5 時53分走進電梯，經管理員刷卡後搭電梯上樓，
    之後其與穿短褲之男子丙○○於同日下午6 點45分一起從其
    住處出來搭電梯下樓，一起走到社區門口，之後2 人分開，
    其自行往社區大門左邊走去，後於同日晚上8 時33分1 人搭
    電梯上樓回家等語在卷。
  2.然經本院於96年10月16日審判期日訊問證人丙○○時，當庭
    播放上開光碟供證人丙○○指認光碟檔案「08173 」、「08
    174 」、「08175 」、「08176 」內攝得之轉短褲背背包之
    男子是否為伊本人後，證人丙○○均稱：光碟內看不清楚該
    男子之長相，該人雖然也有戴眼鏡，但伊無法確認該人是否
    為伊本人等語在卷，另經檢察官詰問證人丙○○有無於95年
    8 月17日當天前往前往被告住處，證人丙○○答稱：沒有印
    象，伊去被告家找過被告2 、3 次，不知道是哪1 天的事等
    語，嗣經檢察官提示辯護人於審理中所提「被證二」編號3
    至7 號照片予證人丙○○閱覽，令證人丙○○辨識照片內之
    男子是否為伊本人，證人丙○○亦證稱：編號3 、4 號之照
    片看不到臉，無法辨識，編號5 、6 號之照片也看不出來等
    語在卷。審酌被告所提上開住處大樓監視光碟所攝得之內容
    既未拍攝到該名穿短褲背背包之男子之面貌及正面影像，證
    人丙○○又表示無法辨識該名男子是否為伊本人，亦無印象
    有於95年8 月17日當天前往被告住處找被告，則被告所指該
    名穿短褲背背包之男子即為證人丙○○云云，尚無足採。至
    證人甲○○雖到庭具結證稱：伊為被告所住大樓之社區管理
    員，被告有於95年8 月18日至櫃臺向伊調取前1 日下午4至6
    時之監視錄影帶，伊於95年8 月17日應該是休假等語在卷，
    則證人甲○○並未親自見聞95年8 月17日有無訪客前往被告
    住處拜訪被告乙事，則證人甲○○之證述尚無從作為對被告
    有利之認定依據，併此敘明。
  3.另本院當庭勘驗被告住處隔壁大樓之監視錄影光碟後，錄影
    畫面播放約1 分4 秒時，畫面出現「8.17 18 ：46」字樣，
    可確定該畫面之錄影時間係95年8 月17日晚上6 時46分，嗣
    於播放至1 分6 秒時，有1 黑衣男子自監視錄影畫面下方走
    出，沿該走廊直行乙節，有本院96年3 月2 日準備程序筆錄
    所載勘驗結果可參，被告亦供稱：該黑衣男子就是其，其是
    從住處社區走出，畫面左側就是隔壁大樓的金石堂，當時是
    1 個人從那裡走過，這時候是95年8 月17日下午6 時46分等
    語在卷，然證人丙○○既證稱：伊係於95年8 月17日下午5
    、6 時許開車至在被告住處對面之遠東百貨公司側門前路旁
    ，被告坐上車內副駕駛座，把K 他命1 包交給伊，伊交付9
    千元給被告，之後伊就走了等語，足見被告交付毒品予丙○○之時間甚為短暫，則被告嗣於下午6 時46分許之行蹤如何
    ，要與其是否涉犯上開犯行之認定無涉，故上開被告住處隔
    壁大樓之監視錄影光碟，亦不足以作為對被告有利之認定。
  (五)末查，於95年8 月18日凌晨1 時30分許在「蘇活花語汽車旅
    館」208 號房同為警方查獲之乙○○，雖於本院審理中具結
    證稱：伊因為公司倒閉，沒有工作，故於95年2 月在被告住
    處向被告借5 千元，後來找到工作，被告於95年8 月17日約
    伊去「蘇活花語汽車旅館」，伊便於當天晚上9 、10時許，
    前往被告住處樓下與被告會合，過10分鐘，丙○○開小客車
    過來載伊與被告一起去「蘇活花語汽車旅館」，梁譽鐘後來
    自己到場，其他女子也是自己到場；伊看到丙○○從包包裡
    面拿K 他命出來，丙○○未說Ｋ他命何來，但有說「大家來
    拉Ｋ」；因伊身上只帶5 千元，本來要還給被告，但怕要分
    擔房間費用，故伊還未把5 千元還給被告時，警察就到場臨
    檢，警察叫伊等把全身的錢及所有物品拿出來放在桌上，警
    方當時只有檢查，沒有清點，叫伊等各自收回去，也沒有查
    扣被告身上的錢；之後，伊等到警察局後，警察把伊等帶進
    去坐在辦公桌旁邊的空位，伊與被告、梁譽鐘坐在一起，伊
    想到口袋裡有錢及欠被告這筆錢很久了，所以等到伊的手銬
    被放開後，就把5 張千元大鈔還給被告，警察沒有看到，丙○○也不在場等語在卷。然查，證人乙○○於警詢中僅供稱
    伊吸食K 他命之方式及吸食次數、K 他命非伊購買、伊看見
    被告與梁譽鐘在吸食K 他命、不知丙○○有無對女子侵害、
    沒看見有女孩替丙○○戴保險套等情，而未曾提及伊前向被
    告借款5 千元及於95年8 月17日只攜帶5 千元到場欲歸還被
    告等情事，此觀諸證人乙○○於警詢中之陳述即明（見95年
    度偵字第19060 號卷第27至28頁）。衡諸常情，證人乙○○
    係於95年2 月間向被告借款5 千元，迄本案發生之95年8 月
    17日間，已逾半年，其倘有向被告清償該筆借款之意，理應
    於有能力還款後積極向被告清償，則乙○○於95年8 月17日
    晚上經被告邀約前往「蘇活花語汽車旅館」消費時，其欲藉
    機歸還該筆5 千元借款予被告，亦非難以想像。衡情，乙○○既有趁其與被告前往「蘇活花語汽車旅館」208 號房消費
    之際歸還借款5 千元之意，而其於應允前往汽車旅館同樂時
    ，不問當日之消費內容如何，應可預見到場之人需分攤房間
    租用費用，而會多攜帶除該5 千元外之其餘金錢到場，以備
    分攤房間費用，始符常情。此外，乙○○與被告等人為警查
    獲，而遭警方帶至警詢應訊後，其等實有可能涉犯吸食第3
    級毒品犯行或其他犯行，乙○○斯時縱未因唯恐己身涉案而
    緊張擔憂，衡情亦難想像其斯時有何心力慮及其須借款5 千
    元歸還被告乙事。詎證人乙○○竟證稱：伊當天僅攜帶5 張
    千元紙鈔到場，故在汽車旅館房間內，因擔心要分攤房間費
    用，始未將錢歸還被告，其後在警察局內，想到口袋內有錢
    ，便在警方解開伊手銬時，將5 張千元紙鈔歸還被告云云，
    實與常理有違，礙難信其為真實。況證人丙○○於製作警詢
    筆錄時，係與被告、乙○○等人分開製作，此經證人乙○○
    證述在卷，而警方在「蘇活花語汽車旅館」208 號房查獲被
    告、乙○○等人時，並未清點被告、乙○○等人身上之財物
    ，加以警方在丙○○於警詢供稱係自被告處收受K 他命1 包
    約10公克，並交付被告現金9 千元等語後，始得知被告與證
    人丙○○間之毒品交易情事，其後才針對該毒品交易情事訊
    問丙○○，繼而訊問被告，並叫被告將身上之現金取出拍照
    蒐證乙節，亦經證人即警員戊○○於本院審理中具結證述明
    確，則證人丙○○在不知被告身上有多少現金之情形下，陳
    稱其自被告處取得K 他命1 包約10公克，其並交付9 千元予
    被告乙節，應屬真實，而非刻意誣指被告斯時身上所攜帶之
    現金數額相近之交易金額，是以，警方進一步偵查被告有無
    販賣K 他命予證人丙○○乙事，即不可能係遭證人丙○○誣
    陷被告而誤導。從而，證人乙○○於本院審理中所為證述，
    亦不足以作為對被告有利之認定依據。
  (六)綜上所述，被告上開所為辯詞，要屬事後卸責之詞，核與事
    實有悖，不足採信。是本案事證明確，被告所涉轉讓第3 級
    毒品予證人丙○○1 次之犯行，足堪認定，應依法論科。
二、核被告丁○○所為，係犯毒品危害防制條例第8 條第3 項之
    轉讓第3 級毒品罪。被告持有K 他命之低度行為，業為轉讓
    之高度行為所吸收。公訴意旨認被告係於上揭時、地販賣K
    他命1 包予證人丙○○之方式，以取得不法利益，因認被告
    就此部分係涉犯毒品危害防制條例第4 條第3 項之販賣第3
    級毒品罪，惟查，觀諸證人丙○○之證述情節可知，被告顯
    然係有償轉讓第3 級毒品予證人丙○○，惟並無積極證據證
    明被告係意在牟取利潤以營利，是以，難認被告就此部分有
    販毒之意甚明，起訴法條尚有未洽，惟因社會基本事實相同
    ，起訴法條應予變更。爰審酌被告明知K 他命業據公告列為
    第3 級毒品，人體施用該毒品後恐會危害身體健康，其竟非
    法轉讓既遂予證人丙○○施用，被告之智識程度為國中畢業
    、生活狀況係與女友同住、現從事發送海報之工作，每月收
    入約8 、9 千元，其轉讓K 他命予證人丙○○之次數僅有1
    次，暨斟酌其犯罪後矢口否認犯行之態度等一切情狀，量處
    如主文所示之宣告刑。末按，依中華民國九十六年罪犯減刑
    條例第3 條第1 項第15款規定之反面解釋，被告於96年4 月
    24日以前犯本案毒品危害防制條例第8 條第3 項之轉讓第3
    級毒品罪，經本院宣告之刑未逾有期徒刑1 年6 月者，屬應
    依法減刑之範疇，故本院就被告上開所犯轉讓第3 級毒品罪
    ，應依中華民國九十六年罪犯減刑條例第2 條第1 項第3 款
    規定，減其刑期2 分之1 如主文所示，並諭知易科罰金之折
    算標準，以示懲儆。
三、沒收及不沒收之諭知：
  (一)如附表編號1 (1)所示愷他命驗餘淨重7.1850公克、殘留愷他
    命成分之殘渣袋1 只（因其內毒品量微，無法與袋析離秤重
    ，故連同包裝袋一併沒收），均為本案查獲之第3 級毒品，
    此有憲兵司令部刑事鑑驗中心鑑定通知書1 紙附卷可稽，是
    以，上開扣案物均屬違禁物，不問屬於被告與否，均應依刑
    法第38條第1 項第1 款規定併予宣告沒收之。至於送驗時取
    樣化驗部分因已不存在，自勿庸宣告沒收銷燬之。
  (二)如附表編號2 (1)所示包裹上開「編號1 (1)」所示愷他命之外
    包裝塑膠夾鍊袋1 只，係用於包裹、藏放上開第3 級毒品，
    防其裸露、潮濕，便於攜帶、藏放，而為被告所有供轉讓第
    3 級毒品所用之物，此經證人丙○○證述：扣案愷他命1 包
    係被告所交付之物等語在卷；又被告轉讓第3 級毒品愷他命
    予證人丙○○1 次所取得之犯罪所得財物共9 千元，既經證
    人丙○○實際交付予被告，本院自應就該9 千元併予宣告沒
    收。是以，如附表編號2 所示物品分別為被告所有供犯罪使
    用之物及因犯罪所得之物，均應依毒品危害防制條例第19條
    第1 項前段之規定，併予宣告沒收之。
據上論斷，應依刑事訴訟法第299 條第1 項前段、第300 條，毒
品危害防制條例第8 條第3 項、第19條第1 項前段，刑法第11條
、第41條第1 項前段、第38條第1 項第1 款，中華民國九十六年
罪犯減刑條例第2 條第1 項第3 款、第7 條第2 項、第9 條，判
決如主文。
本案經檢察官唐道發到庭執行職務。
中　　華　　民　　國　　96　　年　　10　　月　　30　　日
                  刑事第九庭  審判長法  官  游紅桃
                                    法  官  蘇琬能
                                    法  官  胡芷瑜
以上正本證明與原本無異。
如不服本判決，應於判決送達後10日內向本院提出上訴狀（應附
繕本），其未敘述上訴理由者，應於上訴期間屆滿後20日內補提
理由書狀於本院，上訴於臺灣高等法院。
　　　　　　　　　　　　　　　      書記官　張懿昀
中　　華　　民　　國　　96　　年　　10　　月　　30　　日
附表
┌─┬────────────────────┬────┬──────┐
│編│名稱                                    │從刑種類│法條依據    │
│號│                                        │        │            │
├─┼────────────────────┼────┼──────┤
│一│(1)愷他命驗餘淨重7.1850公克              │沒收    │刑法第38條第│
│  │(2)殘留愷他命成分之殘渣袋1 只（其內毒品量│        │1項第1款    │
│  │  微，無法與袋析離、秤重）              │        │            │
├─┼────────────────────┼────┼──────┤
│二│(1)包裹上開編號1 (1)所示愷他命之空塑膠夾鍊│沒收    │毒品危害防制│
│  │  袋1 只                                │        │條例第19條第│
│  │(2)現金新台幣9千元                       │        │1項前段     │
└─┴────────────────────┴────┴──────┘
附錄論罪科刑法條全文
毒品危害防制條例第8條
轉讓第一級毒品者，處 1 年以上 7 年以下有期徒刑，得併科新
臺幣1 百萬元以下罰金。
轉讓第二級毒品者，處 6 月以上 5 年以下有期徒刑，得併科新
臺幣70萬元以下罰金。
轉讓第三級毒品者，處 3 年以下有期徒刑，得併科新臺幣 30 萬
元以下罰金。
轉讓第四級毒品者，處 1 年以下有期徒刑，得併科新臺幣 10 萬
元以下罰金。
前四項之未遂犯罰之。
轉讓毒品達一定數量者，加重其刑至二分之一，其標準由行政院
定之。
